臺灣高等法院刑事判決　　　　　　　　　　　　　九十一年度交上訴字第三十一號
　　上　訴　人　臺灣板橋地方法院檢察署檢察官
　　被　　　告　乙○○
右上訴人因被告過失傷害等案件，不服臺灣板橋地方法院九十年度交訴字第七十八號
，中華民國九十年十二月二十一日第一審判決（起訴案號：臺灣板橋地方法院檢察署
九十年度偵字第五五○五號），提起上訴，本院判決如左：
    主  文
上訴駁回。
    事  實
一、乙○○前因酒後駕車，經臺灣省政府交通處公路局臺北區監理所，吊扣其駕駛執
    照，期間自民國九十年二月二日起至九十年八月一日止。乙○○於駕駛執照吊扣
    期間，禁止駕車，仍於九十年二月十一日清晨四時五十五分許，無照駕駛車牌號
    碼ＥＯ─六一八九號自用小客車，沿臺北縣蘆洲市○○路往三重市方向行駛，途
    經集賢路與信義路交岔路口，欲左轉信義路時，應注意汽車駕駛時，駕駛人應注
    意車前狀況，而依當時情形，又無不能注意之情事，竟疏於注意貿然左轉。適有
    甲○○駕駛車牌號碼ＧＩＥ─九七七號重型機車，沿臺北縣蘆洲市○○○路一七
    四巷口駛出，欲左轉橫越集賢路之南向車道至集賢路北向車道往三重方向行駛，
    亦疏未注意讓幹道集賢路之車輛先行，在集賢路之南向車道上，乙○○所駕駛之
    自用小客車左側車頭，撞擊甲○○之機車之右側，致甲○○人車倒地，因而受有
    右脛腓骨遠端複雜性開放骨折之傷害。乙○○肇事後未下車查看處理，反駕車沿
    集賢路往三重市重陽橋方向逃逸，為路人李文熙目擊，記下車號報警，因而循線
    查獲。
二、案經被害人甲○○訴由臺北縣警察局蘆洲分局報請臺灣板橋地方法院檢察署檢察
    官偵查起訴。
    理  由
一、右開犯罪事實，迭據被告乙○○於偵審各庭供承不諱。核與告訴人甲○○及證人
    李文熙所證述之情節相符，並有道路交通事故調查報告表、肇事現場草圖、現場
    照片、車損照片等在卷可稽。又告訴人受有右脛腓骨遠端複雜性開放骨折之傷害
    ，亦有新光吳火獅紀念醫院診斷證明書在卷可按。按汽車行駛時，駕駛人應注意
    車前狀況，並隨時採取必要之安全措施，道路交通安全規則第九十四條第三項定
    有明文。被告應注意前開規定，而依當時情形，並無不能注意之情事，仍貿然左
    轉，其有過失已極明確。雖告訴人為支線道車未禮讓幹道車先行，亦有疏失，但
    不得因此解免被告之過失責任。本件肇事責任，經送請台灣省台北縣區車輛行車
    事故鑑定委員會鑑定結果，亦同此認定，有該鑑定委員會九十年五月三十一日北
    鑑字第九○一三五九號鑑定意見書在卷可按。被告之過失行為與告訴人之傷害間
    ，具有相當因果關係。被告事證明確，犯行洵堪認定，應予依法論科。
二、核被告所為，係犯刑法第二百八十四條第一項前段之過失傷害罪及同法第一百八
    十五條之四之駕車肇事逃逸罪。被告前因酒後駕車，駕駛執照遭受吊扣，期間自
    九十年二月二日至同年八月一日，有臺灣省政府交通處公路局臺北區監理所駕駛
    執照吊扣執行單影本在卷可憑。而汽車駕駛執照為駕駛汽車之許可憑證，在吊扣
    駕駛執照處分期間，即無許可駕駛汽車之憑證，不得駕駛汽車，被告於吊扣期間
    內駕車，自屬無照駕駛（司法院廳刑一字第○五二八三號函釋意旨參照）。被
    告無照駕駛致告訴人受傷部分，應依道路交通管理處罰條例第八十六條第一項規
    定，加重其刑。被告所犯上開二罪，犯意各別，行為互殊，應分論併罰。
三、原審基此認定，審酌被告並無前科，因一時疏失肇生事故，惟事故後即行逃逸，
    及其過失程度、告訴人所受傷害等一切情狀，就被告過失傷害部分，判處有期徒
    刑三月，駕車逃逸部分，判處有期徒刑六月，定應執行為有期徒刑八月，如易科
    罰金，均以三百元折算一日。經核其認事用法，均無不合。檢察官依據告訴人之
    聲請，上訴意旨，以被告肇事後，未賠償及慰問告訴人，原審量刑過輕云云。惟
    被告在本院已與告訴人達成民事和解，賠償新台幣三十萬元，有和解筆錄在卷可
    稽。是該上訴理由已不存在，原審判決量刑復無明顯之失出情形，上訴核無理由
    ，應予駁回。
四、據上論斷，應依刑事訴訟法第三百六十八條，判決如主文。
本案經檢察官謝英民到庭執行職務。
中    華    民    國      九十一      年       五      月     二十八    日
                            臺灣高等法院刑事第五庭
                                審判長法  官  曾  德  水
                                      法  官  楊  貴  雄
                                      法  官  趙  功  恆
右正本證明與原本無異。
不得上訴。
                                      書記官  孫  佩  琳
中    華    民    國      九十一      年       五      月     二十八    日
附錄本案論罪科刑法條全文：
刑法第二百八十四條第一項前段
因過失傷害人者，處六月以下有期徒刑、拘役或五百元以下罰金。
刑法第一百八十五條之四
駕駛動力交通工具肇事，致人死傷而逃逸者，處六月以上五年以下有期徒刑。
